【裁判字號】    95,訴,297
【裁判日期】    950630
【裁判案由】    違反毒品危害防制條例
【裁判全文】
臺灣新竹地方法院刑事判決               95年度訴字第297號
公  訴  人  臺灣新竹地方法院檢察署檢察官
被      告  乙○○
指定辯護人  本院公設辯護人  甲○○
上列被告因違反毒品危害防制條例案件，檢察官提起公訴（九十
五年度毒偵字第一九九、三六○號）及移送併案（九十五年度毒
偵字第五七一、九九八號）後，被告於準備程序中就被訴事實為
有罪之陳述，檢察官復於準備程序當庭言詞聲請改依協商程序而
為判決，本院裁定進行認罪協商程序，判決如下：
    主  文
乙○○連續施用第一級毒品，累犯，處有期徒刑壹年貳月；扣案
如附表一所示之第一級毒品海洛因，均沒收銷燬之；扣案如附表
三編號二、三所示之物品，均沒收。又連續施用第二級毒品，累
犯，處有期徒刑捌月；扣案如附表二所示之第二級毒品甲基安非
他命，均沒收銷燬之；扣案如附表三編號一所示之物品，均沒收
。應執行有期徒刑壹年拾月；扣案如附表一、二所示之毒品，均
沒收銷燬之；扣案如附表三所示之物品，均沒收。
    犯罪事實及理由
一、犯罪事實：
（一）乙○○前曾於民國八十七年間，因施用毒品案件，經臺灣
      板橋地方法院以八十七年訴字第二七六號裁定送觀察、勒
      戒後，認有繼續施用毒品之傾向，再經同法院裁定施以強
      制戒治一年，執行滿三月後，認無繼續戒治之必要，復經
      裁定停止戒治，所餘期間付保護管束；惟其於保護管束期
      間違反保護管束應行遵守事項，經裁定撤銷停止戒治，令
      入戒治處所繼續執行所餘戒治期間，嗣於九十年一月七日
      期滿執行完畢。其於九十年間再因施用毒品案件，經本院
      於九十年八月八日以九十年度毒聲字第一二六六號裁定施
      以強制戒治一年，嗣於九十一年八月七日期滿執行完畢；
      所涉刑責部分，則由臺灣新竹地方法院檢察署檢察官於九
      十年十二月十二日以九十年度毒偵字第一七九七號提起公
      訴，經本院於九十一年二月七日以九十一年度訴字第十七
      號判處有期徒刑七月、三月，應執行有期徒刑九月確定，
      嗣於九十二年四月二十九日縮刑期滿執行完畢。
（二）詎乙○○仍不知悔改，於前揭強制戒治執行完畢釋放後五
      年內，復基於施用第一級毒品海洛因之概括犯意，分別於
      九十四年十月二十七日上午七時二十分許，在警局採尿送
      驗時起往前回溯二十六小時內某不詳時間、九十五年一月
      十六日、九十五年二月九日、九十五年四月十九日、九十
      五年六月十七日上午某不詳時間，分別在不詳地點及其位
      於新竹縣竹北市斗崙里泉州厝二之五號之住處，以將海洛
      因摻在水中用注射針筒施打的方式，連續施用第一級毒品
      海洛因五次。又基於施用第二級甲基安非他命之概括犯意
      ，亦自九十四年十月二十七日上午七時二十分許，在警局
      採尿送驗時起往前回溯九十六小時內某不詳時間、九十五
      年一月十六日、九十五年二月九日、九十五年四月十九日
      某不詳時間止，連續在其位於新竹縣竹北市斗崙里泉州厝
      二之五號之住處，以將甲基安非他命放置於玻璃球內點燃
      後吸取其煙之方式，施用第二級毒品甲基安非他命四次。
      嗣分別於九十四年十月二十六日晚上七時五十分許，在新
      竹縣新埔鎮○○街一六六巷口遭警盤查，當場查獲並扣得
      如附表一編號一所示之第一級毒品海洛因二包（原扣案三
      包，其中一包未發現法定毒品成分，其餘二包分別淨重○
      點○六公克，空包裝重○點一七公克、分別淨重○點一九
      公克，空包裝重○點一九公克），及如附表二編號一所示
      之甲基安非他命一包（毛重三點五五公克）；又經乙○○
      同意搜索後，在其為於新竹縣新埔鎮○○街一六六巷六號
      居所內查獲如附表三編號一所示之甲基安非他命玻璃球吸
      食器一組；於九十五年一月十六日凌晨三時三十分許，在
      新竹縣新埔鎮○○路○段四二號旁遭警盤查，當場查獲並
      扣得如附表二編號二所示之甲基安非他命七包（合計毛重
      二點一○公克），及如附表三編號二所示之注射針筒一支
      、裝盛海洛因之夾鏈袋八個；於九十五年二月九日下午一
      時十分許，在新竹市○○路與中山路口為警查獲；於九十
      五年四月十九日晚上十一時三十分許，在國道三號高速公
      路七十二公里處南向車道，為警查獲，並當場扣得如附表
      一編號二所示之第一級毒品海洛因五包（原扣案六包，其
      中一包經送驗結果為第二級毒品甲基安非他命，其餘五包
      合計淨重○點二八公克，空包裝重○點九一公克）、如附
      表二編號三之第二級毒品甲基安非他命一包（經送驗結果
      為第二級毒品甲基安非他命，淨重○點二六公克，空包裝
      重○點六九公克）及如附表三編號三所示之乙○○所用供
      施用第一級毒品海洛因所用之注射針筒一支、瓢匙一支，
      並分別為警採尿送驗後，始查悉上情。
二、案經新竹縣警察局、新竹市警察局、新竹市警察局第二分局
    移送、報告及內政部警政署國道公路警察局第六警察隊報告
    臺灣桃園地方法院檢察署檢察官呈請臺灣高等法院檢察署檢
    察長令轉臺灣新竹地方法院檢察署檢察官偵查起訴及移送併
    案審理，由本院合議庭裁定由受命法官獨任改依協商程序而
    為判決。
三、理  由
（一）上揭犯罪事實，業據被告乙○○於本院準備及認罪協商程
      序中坦承不諱，復查：
  １、被告乙○○於九十四年十月二十七日在警局採其尿液送驗
      ，經以GC/MS（氣相層析/質譜儀分析法）確認結果呈鴉片
      類及安非他命類陽性反應；於九十五年一月十六日在警局
      採其尿液送驗，經以GC/MS（氣相層析/質譜儀分析法）確
      認結果呈可待因、嗎啡陽性反應及安非他命、甲基安非他
      命陽性反應；於九十五年二月九日在警局採其尿液送驗，
      經以GC/MS（氣相層析/質譜儀分析法）確認結果呈鴉片類
      及甲基安非他命陽性反應；於九十五年四月二十日在警局
      採其尿液送驗，經以GC/MS（氣相層析/質譜儀分析法）確
      認結果呈鴉片類及安非他命類陽性反應；於九十五年六月
      十九日在警局採其尿液送驗，經以GC/MS（氣相層析/質譜
      儀分析法）確認結果呈可待因、嗎啡陽性反應等情，有臺
      灣檢驗科技顧問股份有限公司九十四年十一月十一日濫用
      藥物尿液檢驗報告暨新竹市警察局辦理煙毒、麻醉藥品案
      尿液送驗受檢人真實姓名代號對照表暨送驗登記簿、昭信
      科技顧問股份有限公司九十五年二月十三日濫用藥物尿液
      檢體檢驗報告暨尿液代號與姓名對照單、臺灣檢驗科技顧
      問股份有限公司九十五年二月二十七日濫用藥物尿液檢驗
      報告暨新竹市警察局刑警大隊辦理煙毒、麻醉藥品案尿液
      送驗受檢人真實姓名代號對照表暨送驗登記簿、臺灣檢驗
      科技顧問股份有限公司九十五年五月五日濫用藥物尿液檢
      驗報告暨國道公路警察局第六警察隊九十五年四月份移送
      煙毒麻醉藥品人犯尿液檢體編號對照表、昭信科技顧問股
      份有限公司九十五年六月二十六日濫用藥物陽性檢體檢驗
      報告各一紙在卷可佐（見臺灣新竹地方法院檢察署九十五
      年度毒偵字第三六○號偵查卷第三至五頁、九十五年度毒
      偵字第一九九號偵查卷第十七至十八頁、九十五年度毒偵
      字第五七一號偵查卷第十一至十二頁、九十五年度毒偵字
      第九九八號偵查卷第六至七頁、本院卷第五七頁），並有
      扣案如附表一編號一所示之第一級毒品海洛因二包（原扣
      案三包，經送驗結果，其中二包含第一級第六項毒品海洛
      因成分，分別淨重○點○六公克，空包裝重○點一七公克
      、淨重○點一九公克，空包裝重○點一九公克，一包未發
      現法定毒品成分，淨重○點六四公克，空包裝重○點三二
      公克，有法務部調查局九十五年一月十三日調科壹字第10
      0002769 號鑑定通知書一紙，見臺灣新竹地方法院檢察署
      九十五年度毒偵字第三六○號偵查卷第六頁）、附表一編
      號二所示之第一級毒品海洛因五包（原扣案六包，經送驗
      結果，其中一包含第二級第八九項毒品甲基安非他命成分
      ，另五包均含第一級第六項毒品海洛因成分，合計淨重○
      點二八公克，空包裝總重○點九一公克，有法務部調查局
      九十五年五月二十三日調科壹字第000000000 號鑑定通知
      書一紙，見本院卷第四三頁）、附表二編號一所示之甲基
      安非他命一包（毛重三點五五公克，見臺灣新竹地方法院
      檢察署九十四年度毒偵字第二○六八號偵查卷第六○頁）
      、附表二編號二所示之甲基安非他命七包（毛重合計二點
      一公克，見臺灣新竹地方法院檢察署九十五年度毒偵字第
      一九九號偵查卷第六五頁）附表二編號三所示之甲基安非
      他命一包（經送驗結果，含第二級第八九項毒品甲基安非
      他命，淨重○點二六公克，有法務部調查局九十五年五月
      二十三日調科壹字第000000000 號鑑定通知書一紙，見本
      院卷第四三頁）、附表三編號一所示之甲基安非他命玻璃
      球吸食器一組（見臺灣新竹地方法院檢察署九十四年度毒
      偵字第二○六八號偵查卷第六一頁）、附表三編號二所示
      之注射針筒一支、裝盛海洛因所用之夾鏈袋八個（見臺灣
      新竹地方法院檢察署九十五年度毒偵字第一九九號偵查卷
      第八五頁）、附表三編號三所示之已使用過之注射針筒一
      支、瓢匙一支（見臺灣桃園地方法院檢察署九十五年度毒
      偵字第二二八七號偵查卷第十八頁）附卷可參，足見被告
      自白確與事實相符。
  ２、又被告乙○○前曾於八十七年間，因施用毒品案件，經臺
      灣板橋地方法院以八十七年訴字第二七六號裁定送觀察、
      勒戒後，認有繼續施用毒品之傾向，再經同法院裁定施以
      強制戒治一年，執行滿三月後，認無繼續戒治之必要，復
      經裁定停止戒治，所餘期間付保護管束；惟其於保護管束
      期間違反保護管束應行遵守事項，經裁定撤銷停止戒治，
      令入戒治處所繼續執行所餘戒治期間，嗣於九十年一月七
      日期滿執行完畢。其於九十年間再因施用毒品案件，經本
      院於九十年八月八日以九十年度毒聲字第一二六六號裁定
      施以強制戒治一年，嗣於九十一年八月七日期滿執行完畢
      等情，有臺灣新竹地方法院檢察署刑案資料查註紀錄表及
      臺灣高等法院被告前案紀錄表各一紙在卷可參。被告於前
      開強制戒治執行完畢後五年內，再犯本案，依毒品危害防
      制條例第二十三條第二項規定，被告自應受刑事制裁，應
      依法論科。
  ３、本件事證業臻明確，被告乙○○犯行至堪認定。
（二）按海洛因、甲基安非他命係毒品危害防制條例第二條第二
      項第一款、第二款所定之第一級毒品、第二級毒品，不得
      非法施用。是以：
  １、核被告分別於九十四年十月二十七日上午七時二十分許，
      在警局採尿送驗時起往前回溯二十六小時內某不詳時間、
      九十五年一月十六日、九十五年二月九日、九十五年四月
      十九日、九十五年六月十七日上午某不詳時間，連續五次
      施用第一級毒品海洛因之犯行，均係犯毒品危害防制條例
      第十條第一項之施用第一級毒品罪，另被告自九十四年十
      月二十七日上午七時二十分許，在警局採尿送驗時起往前
      回溯九十六小時內某不詳時間、九十五年一月十六日、九
      十五年二月九日、九十五年四月十九日某不詳時間，連續
      四次施用第二級毒品甲基安非他命之犯行，則係犯同條例
      第二項之施用第二級毒品罪。
  ２、檢察官就被告於九十五年二月九日、九十五年四月十九日
      、九十五年六月十七日上午某不詳時間，連續三次施用第
      一級毒品海洛因之犯行，另於九十五年二月九日、九十五
      年四月十九日某不詳時間，連續施用第二級毒品甲基安非
      他命二次之犯行，雖未起訴，惟此部分，與前開有罪之部
      分，各有連續犯之裁判上一罪關係，另除被告於九十五年
      六月十七日上午某不詳時間，施用第一級毒品海洛因之犯
      行外，其餘施用一、二級毒品之犯行，業經檢察官移送併
      案（九十五年度毒偵字第五七一號、毒偵字第九九八號）
      ，本院自應併予審理，附此敘明。
  ３、被告持有第一級毒品海洛因及第二級毒品甲基安非他命後
      ，進而施用，其持有之低度行為應為施用之高度行為所吸
      收，不另論以持有第一級毒品罪及持有第二級毒品罪。
  ４、另被告先後五次施用第一級毒品海洛因、四次施用第二級
      毒品安非他命之犯行，均分別於緊接之時間，各以相同之
      方法為之，自均各觸犯構成要件相同之罪，顯各係基於概
      括犯意為之，均應依連續犯之規定各論以一罪，並分別依
      法加重其刑。
  ５、又被告所犯上開二罪，則犯意各別，行為互殊，罪名不同
      ，應分論併罰。
  ６、被告於九十年間因施用毒品案件，經本院於九十一年二月
      七日以九十一年度訴字第十七號判處有期徒刑七月、三月
      ，應執行有期徒刑九月確定，嗣於九十二年四月三十日縮
      刑期滿執行完畢出監等情，有臺灣高等法院被告前案紀錄
      表、臺灣新竹地方法院檢察署刑案資料查註紀錄表各一份
      在卷可按，其受有期徒刑之執行完畢，五年以內再犯本件
      有期徒刑以上之罪，均為累犯，依法分別加重其刑，並依
      法遞加重之。
  ７、爰審酌被告乙○○前曾於八十七年間，因施用毒品案件，
      經臺灣板橋地方法院以八十七年訴字第二七六號裁定送觀
      察、勒戒後，認有繼續施用毒品之傾向，再經同法院裁定
      施以強制戒治一年，執行滿三月後，認無繼續戒治之必要
      ，復經裁定停止戒治，所餘期間付保護管束；惟其於保護
      管束期間違反保護管束應行遵守事項，經裁定撤銷停止戒
      治，令入戒治處所繼續執行所餘戒治期間，嗣於九十年一
      月七日期滿執行完畢。其於九十年間再因施用毒品案件，
      經本院於九十年八月八日以九十年度毒聲字第一二六六號
      裁定施以強制戒治一年，嗣於九十一年八月七日期滿執行
      完畢，竟仍不知戒惕，再度違犯本件毒品危害防制條例第
      十條第一項及第二項之罪，無視於毒品對於自身健康之戕
      害及國家對於杜絕毒品犯罪之禁令；其犯罪之動機、目的
      單純；又施用毒品係自戕行為，犯罪手段平和，亦未因此
      而危害他人，所生損害非大；再考之其於犯後坦承犯行，
      態度良好，並參諸施用毒品者均有相當程度之成癮性及心
      理依賴，其犯罪心態與一般刑事犯罪之本質並不相同，應
      側重以適當之醫學治療及心理矯治處遇為宜等一切情狀，
      分別量處如主文所示之刑，並定其應執行之刑，以示懲儆
      。
  ８、至扣案之如附表一編號一所示之第一級毒品海洛因二包（
      原扣案三包）、附表一編號二所示之第一級毒品海洛因五
      包（原扣案六包）、附表二編號一所示之甲基安非他命一
      包、附表二編號二所示之甲基安非他命七包、附表二編號
      三所示之甲基安非他命一包，係毒品危害防制條例第二條
      第二項第一款、第二款所列之第一、二級毒品，且屬違禁
      物，不問屬於犯人與否，均應依毒品危害防制條例第十八
      條第一項前段沒收銷燬之；扣案之附表三編號一所示之甲
      基安非他命玻璃球吸食器一組，為被告所有供施用第二級
      毒品所用之物；另扣案附表三編號二所示之注射針筒一支
      、海洛因夾鏈袋八個、附表三編號三所示之已使用過之注
      射針筒一支、瓢匙一支，則為被告所有供施用第一級毒品
      海洛因所用之物，業經被告於本院認罪協商程序中坦承不
      諱，亦應依刑法第三十八條第一項第二款規定，宣告沒收
      之。
四、本件經檢察官與被告於審判外達成協商之合意且被告已認罪
    ，其合意內容為：
（一）被告施用第一級毒品海洛因部分，願受科刑範圍為有期徒
      刑一年二月；施用第二級毒品甲基安非他命部分，願受科
      範圍為有期徒刑八月；定應執行刑為有期徒刑一年十月。
（二）經查，上開協商合意並無刑事訴訟法第四百五十五條之四
      第一項所列情形之一，檢察官聲請改依協商程序而為判決
      ，本院爰不經言詞辯論，於協商合意範圍內為協商判決，
      合予敘明。
五、應適用之法條：刑事訴訟法第四百五十五條之四第二項、第
    四百五十五條之八、第四百五十五條之十一第二項、第四百
    五十四條，毒品危害防制條例第十條第一項、第二項、第十
    八條第一項前段，刑法第十一條、第五十六條、第四十七條
    、第五十一條第五款、第三十八條第一項第二款，判決如主
    文所示之刑。
六、協商判決除有刑事訴訟法第四百五十五條之四第一項第一款
    於本訊問程序終結前，被告撤銷協商合意或檢察官撤回協商
    聲請者；第二款被告協商之意思非出於自由意志者；第四款
    被告所犯之罪非第四百五十五條之二第一項所定得以協商判
    決者；第六款被告有其他較重之裁判上一罪之犯罪事實者；
    第七款法院認應諭知免刑或免訴、不受理者情形之一，及違
    反同條第二項「法院應於協商合意範圍內為判決；法院為協
    商判決所科之刑，以宣告緩刑或二年以下有期徒刑、拘役或
    罰金為限」之規定者外，檢察官與被告均不得上訴。
七、如有前項得上訴之情形，得自收受宣示判決筆錄送達之日起
    十日內，向本院提出上訴書狀，上訴於第二審法院。
本案經檢察官魏廷勳到庭執行職務
中    華    民    國  九十五    年   六   月    三十   日
                  臺灣新竹地方法院刑事第四庭
                              法  官  劉兆菊
以上正本證明與原本無異
中    華    民    國  九十五    年   六   月    三十   日
                              書記官  龔紀亞
附錄論罪科刑法條
毒品危害防制條例第十條
施用第一級毒品者，處六月以上五年以下有期徒刑。
施用第二級毒品者，處三年以下有期徒刑。
《附表一》查扣之第一級毒品海洛因：
  ┌──┬─────────────┬────────────┬───────┐
  │編號│查 獲 時 間 及 查 獲 地 點│ 查  獲  種  類  數  量 │備          註│
  ├──┼─────────────┼────────────┼───────┤
  │ 一 │於九十四年十月二十六日晚上│第一級毒品海洛因二包（原│（保管字號：九│
  │    │七時五十分許，在新竹縣新埔│扣案三包，經送驗結果，其│十四年度白保管│
  │    │鎮○○街一六六巷口、新竹縣│中二包含第一級第六項毒品│字第四五五號，│
  │    │新埔鎮○○街一六六巷六號。│海洛因成分，分別淨重○點│扣押物品清單見│
  │    │                          │○六公克，空包裝重○點一│臺灣新竹地方法│
  │    │                          │七公克、淨重○點一九公克│院檢察署九十四│
  │    │                          │，空包裝重○點一九公克，│年度毒偵字第二│
  │    │                          │一包未發現法定毒品成分，│○六八號偵查卷│
  │    │                          │淨重○點六四公克，空包裝│第六二頁）。  │
  │    │                          │重○點三二公克，有法務部│              │
  │    │                          │調查局九十五年一月十三日│              │
  │    │                          │調科壹字第100002769 號鑑│              │
  │    │                          │定通知書紙，見臺灣新竹地│              │
  │    │                          │方法院檢察署九十五年度毒│              │
  │    │                          │偵字第三六○號偵查卷第六│              │
  │    │                          │頁）。                  │              │
  ├──┼─────────────┼────────────┼───────┤
  │ 二 │於九十五年四月十九日晚上十│第一級毒品海洛因五包（原│（保管字號：九│
  │    │一時三十分許，在國道三號高│扣案六包，經送驗結果，其│十五年度保管字│
  │    │速公路七十二公里處南向車道│中一包含第八九項毒品甲基│第二三六八號，│
  │    │處。                      │安非他命成分，其餘五包均│扣押物品清單見│
  │    │                          │含第一級第六項毒品海洛因│臺灣桃園地方法│
  │    │                          │成分，合計淨重○點二八公│院檢察署九十五│
  │    │                          │克，空包裝總重○點九一公│年度毒偵字第二│
  │    │                          │克，有法務部調查局九十五│二八七號偵查卷│
  │    │                          │年五月二十三日調科壹字第│第十七頁）。  │
  │    │                          │000000000 號鑑定通知書一│              │
  │    │                          │紙，見本院卷第四三頁）。│              │
  └──┴─────────────┴────────────┴───────┘
  《附表二》查扣之第二級毒品甲基安非他命：
  ┌──┬─────────────┬────────────┬───────┐
  │編號│查 獲 時 間 及 查 獲 地 點│ 查  獲  種  類  數  量 │備          註│
  ├──┼─────────────┼────────────┼───────┤
  │ 一 │於九十四年十月二十六日晚上│第二級毒品甲基安非他命一│（保管字號：九│
  │    │七時五十分許，在新竹縣新埔│包（毛重三點五五公克）。│十四年度安保管│
  │    │鎮○○街一六六巷口、新竹縣│                        │字第六四二號，│
  │    │新埔鎮○○街一六六巷六號。│                        │扣押物品清單見│
  │    │                          │                        │臺灣新竹地方法│
  │    │                          │                        │院檢察署九十四│
  │    │                          │                        │年度毒偵字第二│
  │    │                          │                        │○六八號偵查卷│
  │    │                          │                        │第六二頁）。  │
  ├──┼─────────────┼────────────┼───────┤
  │ 二 │於九十五年一月十六日凌晨三│第二級毒品甲基安非他命七│（保管字號：九│
  │    │時三十分許，在新竹縣新埔鎮│包（合計毛重二點一○公克│十四年度安保管│
  │    │義民路三段四二號旁。      │）。                    │字第二○號，扣│
  │    │                          │                        │押物品清單見臺│
  │    │                          │                        │灣新竹地方法院│
  │    │                          │                        │檢察署九十四年│
  │    │                          │                        │度毒偵字第一九│
  │    │                          │                        │九號偵查卷第六│
  │    │                          │                        │五頁）。      │
  ├──┼─────────────┼────────────┼───────┤
  │ 三 │於九十五年四月十九日晚上十│第二級毒品甲基安非他命一│（保管字號：九│
  │    │一時三十分許，在國道三號高│包（經送驗結果，含第二級│十五年度保管字│
  │    │速公路七十二公里處南向車道│第八九項毒品甲基安非他命│第二三六八號，│
  │    │處。                      │成分，淨重○點二六公克，│扣押物品清單見│
  │    │                          │空包裝重○點六九公克，有│臺灣桃園地方法│
  │    │                          │法務部調查局九十五年五月│院檢察署九十五│
  │    │                          │二十三日調科壹字第080011│年度毒偵字第二│
  │    │                          │179 號鑑定通知書一紙，見│二八七號偵查卷│
  │    │                          │本院卷第四三頁）。      │第十七頁）。  │
  └──┴─────────────┴────────────┴───────┘
  《附表三》查扣之施用毒品器具：
  ┌──┬─────────────┬────────────┬───────┐
  │編號│查 獲 時 間 及 查 獲 地 點│ 查  獲  種  類  數  量 │備          註│
  ├──┼─────────────┼────────────┼───────┤
  │ 一 │於九十四年十月二十六日晚上│甲基安非他命玻璃球吸食器│（保管字號：九│
  │    │七時五十分許，在新竹縣新埔│一組。                  │十四年度保管字│
  │    │鎮○○街一六六巷口、新竹縣│                        │第二○一七號，│
  │    │新埔鎮○○街一六六巷六號。│                        │扣押物品清單臺│
  │    │                          │                        │灣新竹地方法院│
  │    │                          │                        │檢察署見九十四│
  │    │                          │                        │年度毒偵字第二│
  │    │                          │                        │○六八號偵查卷│
  │    │                          │                        │第六一頁）。  │
  ├──┼─────────────┼────────────┼───────┤
  │ 二 │於九十五年一月十六日凌晨三│注射針筒一支、裝盛海洛因│（保管字號：九│
  │    │時三十分許，在新竹縣新埔鎮│之夾鏈袋八個。          │十五年度保管字│
  │    │義民路三段四二號旁。      │                        │第一二一號，扣│
  │    │                          │                        │押物品清單見臺│
  │    │                          │                        │灣新竹地方法院│
  │    │                          │                        │檢察署九十四年│
  │    │                          │                        │度毒偵字第一九│
  │    │                          │                        │九號偵查卷第六│
  │    │                          │                        │五頁）。      │
  ├──┼─────────────┼────────────┼───────┤
  │ 三 │於九十五年四月十九日晚上十│已使用過之注射針筒一支、│（保管字號：九│
  │    │一時三十分許，在國道三號高│瓢匙一支。              │十五年度保管字│
  │    │速公路七十二公里處南向車道│                        │第二三六八號，│
  │    │處。                      │                        │扣押物品清單見│
  │    │                          │                        │臺灣桃園地方法│
  │    │                          │                        │院檢察署九十五│
  │    │                          │                        │年度毒偵字第二│
  │    │                          │                        │二八七號偵查卷│
  │    │                          │                        │第十八頁）。  │
  └──┴─────────────┴────────────┴───────┘


司法院資訊處製作；財團法人民間司法改革基金會備份。
